pt-BR: Saxofone palheta escala de dureza: Escala específica da marca; Incrementos de meia força; Numérico (decimal ou inteiro); Incrementos de um quarto de força; Escala macia/média/dura; Outros
zh-TW: 薩克斯簧片硬度等級: 品牌專屬等級; 0.5 級距; 數字 (小數或整數); 0.25 級距; 軟 / 中 / 硬等級; 其他
es: Escala de resistencia de la caña del saxofón: Escala específica de la marca; Incrementos de media dureza; Numérica (decimal o entero); Incrementos de un cuarto de dureza; Escala suave/media/dura; Otra
el: Κλίμακα σκληρότητας καλάμου σαξοφώνου: Κλίμακα ανά μάρκα; Αυξήσεις μισού βαθμού σκληρότητας; Αριθμητική (δεκαδικοί ή ακέραιοι); Αυξήσεις τετάρτου βαθμού σκληρότητας; Κλίμακα Soft/Medium/Hard; Άλλο
ja: サクソフォンリード強度スケール: ブランド固有のスケール; 1/2 硬さ刻み; 数値 (小数または整数); 1/4 硬さ刻み; ソフト / ミディアム / ハードスケール; その他
da: Saxofonblads styrkeskala: Mærkespecifik skala; Halve styrketrin; Numerisk (decimal eller heltal); Kvarte styrketrin; Skala med blød/medium/hård; Andet
zh-CN: 萨克斯管簧片硬度标度: 品牌专属等级; 半硬度递增; 数字（小数或整数）; 四分之一硬度递增; 软/中/硬等级; 其他
sl-SI: Lestvica trdote jezička za saksofon: Lestvica, specifična za blagovno znamko; Zviševanje po pol stopnje; Številčno (decimalno ali celo število); Zviševanje po četrt stopnje; Lestvica mehko/srednje/trdo; Drugo
hu: Szaxofonnád erőssége: Márkaspecifikus skála; Fél erősségi fokozatok; Numerikus (tizedes vagy egész); Negyed erősségi fokozatok; Lágy/közepes/kemény skála; Egyéb
cs: Stupnice síly plátku saxofonu: Stupnice specifická pro značku; Přírůstky po polovině; Číselná (desetinná nebo celá čísla); Přírůstky po čtvrtině; Stupnice Soft/Medium/Hard; Jiné
nb: Styrkeskala for saksofonrørbladsnitt: Merkespesifikk skala; Halvstyrke-intervaller; Numerisk (desimal eller heltall); Kvartstyrke-intervaller; Myk/medium/hard-skala; Annet
ko: 색소폰 리드 강도 척도: 브랜드별 강도; 0.5 단위 강도; 숫자(소수 또는 정수); 0.25 단위 강도; 소프트/미디엄/하드 강도; 기타
vi: Thang đo độ cứng lưỡi kèn saxophone: Thang đo riêng của thương hiệu; Tăng theo nửa độ cứng; Số (thập phân hoặc số nguyên); Tăng theo một phần tư độ cứng; Thang đo Mềm/Trung bình/Cứng; Khác
sk-SK: Stupnica sily plátku saxofónu: Škála špecifická pre značku; Prírastky o polovičnú tvrdosť; Číselná (desatinné alebo celé číslo); Prírastky o štvrťovú tvrdosť; Škála mäkké/stredné/tvrdé; Iné
pt-PT: Escala de resistência da palheta do saxofone: Escala específica da marca; Incrementos de meia força; Numérico (decimal ou inteiro); Incrementos de um quarto de força; Escala macia/média/dura; Outro
bg-BG: Скала за твърдост на тръстиката за саксофон: Специфична за марката скала; Стъпки от половин единица; Цифрова (десетична или цяло число); Стъпки от четвърт единица; Скала меки/средни/твърди; Друго
ro-RO: Scala de rezistență a anciei de saxofon: Scară specifică mărcii; Incremente de jumătate de gradație; Numeric (zecimal sau întreg); Incremente de un sfert de gradație; Scară Moale/Mediu/Tare; Altele
pl: Skala twardości stroika saksofonowego: Skala określona przez markę; Skala co pół twardości; Numeryczna (liczby całkowite lub ułamkowe); Skala co ćwierć twardości; Skala miękki/średni/twardy; Inna
lt-LT: Saksofono liežuvėlio stiprumo skalė: Prekės ženklo specifinė skalė; Kas pusę stiprumo vieneto; Skaitinė (dešimtainė arba sveikoji); Kas ketvirtį stiprumo vieneto; Minkštas / vidutinis / kietas skalė; Kita
fr: Échelle de force de l’anche de saxophone: Échelle spécifique à la marque; Incréments d’un demi-point; Numérique (décimal ou entier); Incréments d’un quart de point; Échelle Souple/Moyenne/Dure; Autre
th: แซ็กโซโฟนกก ความแรงขยายสเกล: ระดับเฉพาะแบรนด์; เพิ่มขึ้นทีละครึ่งระดับ; ตัวเลข(ทศนิยมหรือจำนวนเต็ม); เพิ่มขึ้นทีละหนึ่งในสี่ระดับ; ระดับอ่อน/กลาง/แข็ง; อื่นๆ
hr-HR: Ljestvica jačine trske saksofona: Ljestvica specifična za brend; Povećanja za pola jačine; Numerički (decimalni ili cijeli broj); Povećanja za četvrtinu jačine; Ljestvica meko/srednje/tvrdo; Ostalo
de: Stärke-Skala des Saxophonblatts: Markenspezifische Skala; Schritte in halben Stärken; Numerisch (Dezimal- oder Ganzzahl); Schritte in Viertelstärken; Leicht/Mittel/Schwer-Skala; Sonstige
it: Scala di durezza dell'ancia del sassofono: Scala specifica del brand; Incrementi di mezza misura; Numerica (decimale o intera); Incrementi di un quarto di misura; Scala Soft/Medium/Hard; Altro
tr: Saksafon kamış sertlik ölçeği: Markaya özel ölçek; Yarım sertlik artışları; Sayısal (ondalık veya tam sayı); Çeyrek sertlik artışları; Yumuşak/Orta/Sert ölçek; Diğer
en: Saxophone reed strength scale: Brand-specific scale; Half-strength increments; Numeric (decimal or integer); Quarter-strength increments; Soft/Medium/Hard scale; Other
nl: Saxofoon riet sterkteschaal: Merkspecifieke schaal; Halve-sterktestappen; Numeriek (decimaal of geheel getal); Kwart-sterktestappen; Zacht/medium/hard-schaal; Overige
ru: Шкала жесткости трости саксофона: Шкала конкретного бренда; С шагом в половину единицы; Числовая (десятичная или целая); С шагом в четверть единицы; Шкала Soft/Medium/Hard; Другая
fi: Saksofonin lehden vahvuusasteikko: Brändikohtainen asteikko; Puolen vahvuuden välein; Numeerinen (desimaali tai kokonaisluku); Neljännesvahvuuden välein; Soft/Medium/Hard-asteikko; Muu
sv: Saxofonrörbladets styrkeskala: Märkesspecifik skala; Halva styrkesteg; Numerisk (decimal eller heltal); Fjärdedels styrkesteg; Mjuk/Medium/Hård-skala; Övrigt